【裁判字號】    95,易,867
【裁判日期】    950605
【裁判案由】    賭博
【裁判全文】
臺灣臺北地方法院刑事判決               95年度易字第867號
    公  訴  人  臺灣臺北地方法院檢察署檢察官
    被      告  乙○○
                甲○○
上列被告等因賭博案件，經檢察官聲請簡易判決處刑（95年度速
偵字第156號），經本院認不宜以簡易判決處刑（95年度簡字第
937號）而改簽依通常程序審理，復據被告等於準備程序期日就
被訴事實為有罪之陳述，經本院合議庭裁定由受命法官獨任進行
簡式審判程序，並判決如下：
    主  文
乙○○、甲○○共同連續意圖營利，聚眾賭博，乙○○處有期徒
刑伍月，甲○○處有期徒刑參月；如易科罰金，均以佰元折算
壹日。
扣案如附表所示之物均沒收。
    事  實
一、乙○○與甲○○共同以意圖營利供給賭博場所及聚眾賭博之
    概括犯意聯絡，自民國九十五年一月二日起至同年三月四日
    止，由乙○○提供其所有之臺北縣新店市○○路十號二樓住
    處，供不特定人作為聚眾賭博之場所，並以每日薪資新臺幣
    （下同）五百元之代價僱用甲○○，由甲○○在該賭場負責
    記錄抽頭次數、收取抽頭金、記帳暨服務賭客等工作，而以
    乙○○所有之如附表編號二所示麻將牌二副、骰子六顆為賭
    具，先後聚集不特定人包括陳登平、施新標、俞世健、張俊
    輝、王安妮、簡釧鈿、黃福全、廖助等人（另依違反社會秩
    序維護法處理）在上址連續賭博財物，並約定賭法係以賭客
    四人為一組輪流做莊，每底三百元，每臺另加一百元，遇有
    賭客自摸時則從中抽頭二百元，但每四圈最多抽頭三次共計
    六百元之方式牟利。嗣於九十五年三月四日十七時三十分許
    ，適有上述陳登平等計八名賭客在上址以上開方式以麻將賭
    博財物時為警查獲，並當場扣得乙○○所有供為上開聚眾賭
    博時所用之如附表編號二至三所示之物，及其因上開聚眾賭
    博所得之如附表編號一所示抽頭金八百元等物。
二、案經臺北縣政府警察局新店分局報請臺灣臺北地方法院檢察
    署檢察官偵查後聲請簡易判決處刑，經本院認不宜以簡易判
    決處刑而改簽依通常程序審理。
    理  由
一、上開事實，業據被告乙○○、甲○○分別於警詢時及偵審中
    均坦承不諱，核與參與賭博之證人即賭客陳登平、施新標、
    俞世健、張俊輝、王安妮、簡釧鈿、黃福全、廖助等人所陳
    述情節相符，復有扣案如附表所示之抽頭金、賭具麻將二副
    暨骰子六顆、帳簿一本等物可資佐證，均足認被告二人之自
    白應與事實相符；此外，復有扣押物品目錄表、現場照片影
    本十二紙在卷供參。是本案事證已臻明確，被告二人上開犯
    行，均堪認定。
二、核被告乙○○、甲○○所為，均係犯刑法第二百六十八條前
    段、後段之意圖營利供給賭博場所及聚眾賭博罪。被告二人
    先後多次意圖營利供給賭博場所及意圖營利聚眾賭博之犯行
    ，均時間緊接，方法相同，各觸犯構成要件相同之罪名，顯
    均係基於概括犯意反覆為之，應分別依刑法第五十六條規定
    論以一罪，並均加重其刑。聲請簡易判決處刑意旨於犯罪事
    實欄雖敘及被告二人上開連續意圖營利聚眾賭博罪之部分，
    證據及所犯法條欄則漏未載明，惟此業據蒞庭檢察官當庭為
    更正補充，且此與其餘論罪科刑者亦有想像競合犯之裁判上
    一關係，詳見下述，是本院自得併予審理；另被告二人上開
    意圖營利提供場所賭博行為係連續犯部分，聲請簡易判決處
    刑意旨之犯罪事實欄雖提及此情，但證據及所犯法條欄亦漏
    未說明，容有疏誤，均附予敘明。又被告甲○○自承其雖受
    僱於被告乙○○，但對該賭博場所之提供及賭博抽頭方式等
    均知情，且縱使被告乙○○不在場，其亦負責部分相關賭博
    事務之處理，對抽頭方式之計算、收取等其亦有參與，足見
    被告二人間就上揭犯行，彼此間有犯意聯絡、行為分擔，均
    為共同正犯。聲請簡易判決處刑意旨僅以被告甲○○所為係
    被告乙○○犯行之幫助犯一節，業據蒞庭檢察官當庭更正，
    復經被告甲○○對此為有罪之陳述，亦予敘明。被告二人係
    基於同一意圖營利之賭博犯意而提供賭博場所以聚眾賭博，
    以渠等提供賭博場所之行為必以同時有聚眾賭博行為方足成
    立之情狀，係為完成同一犯罪之各舉動，應屬法律上之一行
    為（參照最高法院七十九年度臺非字第二五一號刑事判決意
    旨），是渠等所犯上開意圖營利供給賭博場所及意圖營利聚
    眾賭博二罪，係一行為而觸犯二罪名，為想像競合犯，應依
    刑法第五十五條之規定，從一情節較重之意圖營利聚眾賭博
    罪處斷。爰分別審酌被告乙○○前於八十年、八十八年間曾
    先後因竊盜、賭博等罪經法院分別判處有期徒刑九月，罰金
    二千元、如易服勞役以三百元折算一日確定，有臺灣高等法
    院被告前案紀錄表一份可按，素行非佳，被告甲○○則並無
    前科，有臺灣高等法院被告前案紀錄表一份可考，素行尚佳
    ，而被告二人犯後均已坦承犯行，尚知悔悟，被告乙○○係
    經營該賭場之負責人，被告甲○○則僅係受僱，犯罪情節較
    輕微，及渠等之犯罪手段、目的、所受損害等一切情狀，分
    別量處如主文所示之刑，並均諭知易科罰金之折算標準。以
    示懲儆。
三、至於扣案如附表編號二、三所示賭具麻將二副、骰子六顆暨
    帳簿一本均係被告乙○○所有，且係供渠等為上開犯行所用
    之物，而如附表編號一所示抽頭金八百元亦係被告乙○○所
    有，且係其為上開犯罪所得之物，業據被告乙○○供明在卷
    ，爰各依刑法第三十八條第一項第二款、第三款規定，併予
    宣告沒收。
據上論斷，應依刑事訴訟法第四百五十二條、第二百七十三條之
一第一項、第二百九十九條第一項前段，刑法第二十八條、第五
十六條、第二百六十八條、第五十五條、第四十一條第一項前段
、第三十八條第一項第二款、第三款，罰金罰鍰提高標準條例第
一條前段、第二條，判決如主文。
本案經檢察官黃于真到庭執行職務
中    華    民    國    95    年    6     月    5     日
                  臺灣臺北地方法院刑事第四庭
                              法  官  林麗真
上正本證明與原本無異
如不服本判決應於送達後十日內向本院提出上訴狀
                              書記官  蕭承信
中    華    民    國    95    年    6     月    5     日
附錄本案論罪科刑法條
中華民國刑法第268條
(圖利供給賭場或聚眾賭博罪)
意圖營利，供給賭博場所或聚眾賭博者，處 3 年以下有期徒刑，
得併科 3 千元以下罰金。
附表：
一、抽頭金新臺幣八百元。
二、賭具麻將二副、骰子六顆。
三、帳簿一本。


司法院資訊處製作；財團法人民間司法改革基金會備份。
